臺灣臺中地方法院民事判決
                                   111年度中小字第2239號
原      告  顏德欽  

被      告  蔡昆霖  

當事人間請求損害賠償事件，本院於中華民國111年7月18日言詞
辯論終結，判決如下：
    主    文
原告之訴駁回。
訴訟費用新臺幣1000元，由原告負擔。
    事    實
一、原告主張：姓名年籍不詳之詐欺集團成員共同基於詐欺之犯
    意，於民國107年10月31日至同年11月4日間，由集團內姓名
    年籍不詳成年成員向原告訛稱：其等為曼蒂斯貿易代購公司
    ，原告可以加入會員參與代購商品，藉由代購公司出貨後賺
    取差價等語，致原告陷於錯誤，自107年11月2日至107年11
    月4日止，共匯入新臺幣（下同）66,300元至訴外人簡俊霖
    申設之台中銀行帳號000-000000000000號內(下稱台中銀行
    帳戶)；而被告雖明知前開台中銀行帳戶係詐欺集團對原告
    為前開詐欺行為所使用之帳戶，仍與前開詐欺集團成員共同
    基於詐欺及隱匿犯罪所得之洗錢犯意，於民國107年12月28
    日及107年11月5日2時24分許，連結網際網路登入8591虛擬
    寶物交易網，替姓名年籍不詳之成年網友購買價值分別為2,
    000元、1,080元之星城遊戲幣及亞太儲值卡，並同意該姓名
    年籍不詳之成年網友自系爭台中銀行帳戶匯款付款，以此方
    式隱匿不法所得之去向，為此，爰依侵權行為之法律關係提
    起本件訴訟，並聲明：被告應給付原告66,300元及自起訴狀
    繕本送達翌日起至清償日止，按週年利率百分之5計算之利
    息。
二、被告則以：我不認識原告，亦未使用系爭帳戶，原告請求被
    告負侵權行為損害賠償之責，實屬無稽等語，資為抗辯，並
    聲明：原告之訴駁回。
三、本院得心證之理由
　㈠原告主張自107年11月2日至107年11月4日止，共匯入66,300
    元至系爭台中銀行帳戶之事實，有合同書、匯款收據、臺中
    銀行帳戶開戶及交易明細附卷可參，亦為被告所不爭執，本
    院自得採為判決之基礎。
　㈡按因故意或過失，不法侵害他人之權利者，負損害賠償責任
    。民法第184條第1項前段定有明文。另當事人主張有利於己
    之事實者，就其事實有舉證之責任。民事訴訟法第277條第1
    項前段亦有明文。依此，侵權行為之成立，須行為人因故意
    過失不法侵害他人權利，亦即行為人須具備歸責性、違法性
    ，並不法行為與損害間有因果關係，始能成立，且主張侵權
    行為損害賠償請求權之人，對於侵權行為之成立要件應負舉
    證責任（最高法院100年度台上字第328號判決要旨參照）。
    查本件原告主張被告與詐欺集團成員共同基於詐欺之犯意對
    原告為詐欺犯行，為被告所否認，揆諸上開說明，自應由原
    告就被告參與詐欺此侵權行為，為舉證之責。查系爭帳戶申
    設人為簡俊霖並非被告，另被告未曾使用系爭帳戶，有開戶
    資料、交易明細附卷可參；此外，被告固有代購寶物行為，
    然被告並未支付款項，原告亦未舉證證明被告與姓名年籍不
    詳之詐欺集團成員就使用臺中銀行帳戶支付前開寶物款項有
    何犯意聯絡及行為分擔，則原告主張被告與詐欺集團成員共
    同對原告為詐欺之侵害原告財產權行為，舉證即有未足；再
    者，原告就上開主張之事實對被告所為提詐欺之告訴另經臺
    灣臺中地方檢察署以108年度偵字第31407號為不起訴處分確
    定，益徵原告主張被告涉犯詐欺此侵權行為犯行，尚非有據
    ；至原告另舉臺灣嘉義地方法院111年度訴字第13號判決、
    臺灣新北地法院109年度金訴字第14號判決、110年度板簡字
    第350號判決，主張其餘詐欺集團成員業經判決確定等語，
    然被告並非前開判決之當事人，亦未經認定為共犯，有前開
    判決附卷可考，則原告據以主張被告共同為詐欺之侵權行為
    ，仍非有據，亦非可取。
四、綜上，原告就被告參與詐欺之侵權行為，舉證尚有未足，則
    原告主張被告應負侵權行為損害賠償之責，為無理由，應予
    駁回。
五、依民事訴訟法第436條之19第1項、第78條規定，本件訴訟費
    用額確定為1,000元（計算式：裁判費1,000元），命由被告
     負擔。
中　　華　　民　　國　　111 　年　　8 　　月　　9 　　日
　　                        法　官  陳航代
以上為正本，係照原本作成。
如不服本判決，應於送達後20日內，以判決違背法令為理由，向
本院提出上訴狀並表明上訴理由（上訴理由應表明一、原判決所
違背之法令及其具體內容；二、依訴訟資料可認為原判決有違背
法令之具體事實），如於本判決宣示後送達前提起上訴者，應於
判決送達後20日內補提上訴理由書（須附繕本）。 
中　　華　　民　　國　　111 　年　　8 　　月　　9 　　日
                            書記官  黃俞婷